【裁判字號】    98,台上,684
【裁判日期】    980416
【裁判案由】    給付工程款
【裁判全文】
最高法院民事裁定              九十八年度台上字第六八四號
上  訴  人  隆豐營造股份有限公司
法定代理人  甲○○
訴訟代理人  謝佳伯律師
被 上訴 人  洸展股份有限公司
法定代理人  乙○○
上列當事人間請求給付工程款事件，上訴人對於中華民國九十八
年一月二十日台灣高等法院第二審判決（九十七年度建上字第六
九號），提起上訴，本院裁定如下：
    主  文
上訴駁回。
第三審訴訟費用由上訴人負擔。
    理  由
按上訴第三審法院，非以原判決違背法令為理由，不得為之。又
提起上訴，上訴狀內應記載上訴理由，表明原判決所違背之法令
及其具體內容，暨依訴訟資料合於該違背法令之具體事實，其依
民事訴訟法第四百六十九條之一規定提起上訴者，並應具體敘述
為從事法之續造、確保裁判之一致性或其他所涉及之法律見解具
有原則上重要性之理由。同法第四百六十七條、第四百七十條第
二項分別定有明文。而依同法第四百六十八條規定，判決不適用
法規或適用不當者，為違背法令；依同法第四百六十九條規定，
判決有該條所列各款情形之一者，為當然違背法令。是當事人提
起上訴，如以同法第四百六十九條所列各款情形為理由時，其上
訴狀或理由書應表明該判決有合於各該條款規定情形之具體內容
，及係依何訴訟資料合於該違背法令之具體事實。如依同法第四
百六十八條規定，以原判決有不適用法規或適用法規不當為理由
時，其上訴狀或理由書應表明該判決所違背之法令條項，或有關
判例、解釋字號，或成文法以外之習慣或法理等及其具體內容，
暨係依何訴訟資料合於該違背法令之具體事實，並具體敘述為從
事法之續造、確保裁判之一致性或其他所涉及之法律見解具有原
則上重要性之理由。上訴狀或理由書如未依上述方法表明，或其
所表明者與上開法條規定不合時，即難認為已合法表明上訴理由
，其上訴自非合法。本件上訴人對於原判決提起上訴，雖以該判
決違背法令為由，惟核其上訴理由狀所載內容，徒就原審取捨證
據、認定事實，及解釋契約之職權行使，所為：上訴人依其與被
上訴人簽訂之系爭次承攬工程合約，對於被上訴人承攬完工範圍
所應給付被上訴人之定金及計價款為新台幣（下同）二千三百五
十四萬四千零五十九元。扣除其已付之工程款（一千六百六十二
萬八千七百七十四元）、（被上訴人）預領工程款（共七十萬元
）、內部鷹架搭設施工費用（十四萬三千三百五十二元），及上
訴人依約另行雇工施作而支出之外牆矽利康費用（八萬一千一百
四十四元）、帷幕牆層間蓋板費用（十四萬六千二百八十六元）
、石材收尾費（十二萬九千三百十七元）、鋁窗崁縫水泥粉光費
（五萬二千五百元）、鋁窗矽利康費用（十萬八千四百四十九元
）、業主就石材及帷幕工程減帳扣款（一百二十萬元），暨被上
訴人逾期完工，所應酌減計罰之違約金（即石材及帷幕工程部分
一百九十九萬七千五百元、鋁門窗工程部分二十萬五千四百八十
五元）後，尚應給付二百十五萬一千二百五十二元。上訴人辯稱
：「石材及帷幕工程」部分，經扣除已付工程款、代為雇工施作
費用及違約金等款項，被上訴人已無工程款可資請求，反應再給
付伊七百七十一萬餘元。而「鋁門窗工程」部分，經扣除已付工
程款等相關費用及違約金後，固尚有一百十八萬三千六百八十一
元之工程款未付，但經與上述得對被上訴人請求給付之債權為抵
銷結果，被上訴人仍不得請求伊再為給付云云，並無可取。是以
被上訴人請求上訴人給付之工程款，於二百十五萬一千二百五十
二元本息範圍內，應予准許等論斷，泛言指摘認定被上訴人施作
或非施作之範圍暨酌減違約金數額等情為不當。而未表明該判決
所違背之法令及其具體內容，暨依訴訟資料合於該違背法令之具
體事實，並具體敘述為從事法之續造、確保裁判之一致性或其他
所涉及之法律見解具有原則上重要性之理由，難認其已合法表明
上訴理由。依首揭說明，應認其上訴為不合法。
據上論結，本件上訴為不合法。依民事訴訟法第四百八十一條、
第四百四十四條第一項、第九十五條、第七十八條，裁定如主文
。
中    華    民    國  九十八  年    四    月   十六   日
                      最高法院民事第三庭
                          審判長法官  蘇  茂  秋
                                法官  陳  碧  玉
                                法官  王  仁  貴
                                法官  張  宗  權
                                法官  葉  勝  利
      本件正本證明與原本無異
                                      書  記  官
中    華    民    國  九十八  年    四    月  二十八  日
                                                      v


司法院資訊處製作；財團法人民間司法改革基金會備份。
